de: Beutelkonfiguration: Doppeltasche; Mehrfachtasche; Einzeltasche; Dreifachtasche; Sonstiges
nl: Zakconfiguratie: Dubbele tas; Viervoudige tas; Enkele tas; Drievoudige tas; Overig
en: Bag configuration: Dual bag; Quad bag; Single bag; Triple bag; Other
vi: Cấu hình túi: Túi đôi; Bốn túi; Túi đơn; Ba túi; Khác
hu: Táska konfiguráció: Dupla táska; Quadtáska; Szimpla táska; Tripla táska; Egyéb
cs: Konfigurace sběrných košů: Dvojité; Čtyřdílná; Jednodílná; Třídílná; Jiné
fr: Configuration des sacs: Sac double; Sac quadruple; Sac individuel; Sac triple; Autre
pl: Konfiguracja worka: Podwójna torba; Torba Quad; Pojedyncza torba; Potrójna torba; Pozostałe
ro-RO: Configurația sacului: Sac dublu; Sac cvadruplu; Sac simplu; Sac triplu; Altele
ko: 잔디 수집 백 구성: 듀얼 백; 쿼드 백; 싱글 백; 트리플 백; 기타
it: Configurazione sacchi: Borsa doppia; Borsa quadrupla; Borsa singola; Borsa tripla; Altro
sl-SI: Konfiguracija vrečke: Dvojna torba; Štiridelna torba; Enojna torba; Trojna torba; Druga
tr: Torba konfigürasyonu: Çift çanta; Dört bölmeli çanta; Tek bölmeli çanta; Üç bölmeli çanta; Diğer
sk-SK: Konfigurácia vreca: Taška s dvomi priehradkami; Taška so štyrmi priehradkami; Taška s jednou priehradkou; Taška s tromi priehradkami; Iné
hr-HR: Konfiguracija vreće: Dvostruka vrećica; Četversotruka vreća; Pojedinačna vreća; Trostruka vreća; Ostalo
fi: Säkin kokoonpano: Kaksoispussia; Quad bag; Yksiosainen pussi; Kolmiosainen pussi; Muu
nb: Posekonfigurasjon: Dobbel veske; Quad-bag; Enkeltveske; Trippelpose; Annet
lt-LT: Maišų konfigūracija: Dviejų maišų; Keturių maišų; Vieno maišo; Trijų maišų; Kita
ru: Конфигурация пакетов: Двойная сумка; Четверная сумка; Одинарная сумка; Тройная сумка; Другое
zh-TW: 套件配置: 雙層包; 四袋; 單袋; 三袋; 其他
ja: バッグ構成: デュアルバッグ; クワッドバッグ; シングルバッグ; トリプルバッグ; その他
bg-BG: Конфигурация на торбата: Двойна чанта; Четворна чанта; Единична чанта; Тройна чанта; Друго
sv: Påskonfiguration: Tvåfack; Fyrfack; Enkelfack; Trefack; Övrigt
zh-CN: 袋子的配置: 双袋; 四袋; 单袋; 三袋; 其他
el: Διαμόρφωση σακούλας: Διπλός σάκος; Τετραπλός σάκος; Μονός σάκος; Τριπλός σάκος; Άλλο
th: รูปแบบถุง: กระเป๋าคู่; กระเป๋าสี่ใบ; กระเป๋าเดียว; กระเป๋าสามใบ; อื่นๆ
pt-PT: Configuração ddo saco: Bolsa dupla; Bolsa quádrupla; Bolsa individual; Bolsa tripla; Outro
da: Taskeudformning: Dobbelt taske; Fire tasker; Enkelt taske; Tre tasker; Andet
pt-BR: Configuração do saco: Bolsa dupla; Bolsa quádrupla; Bolsa individual; Bolsa tripla; Outro
es: Configuración de la bolsa: Bolsa doble; Bolsa cuádruple; Bolsa individual; Bolsa triple; Otros